【裁判字號】    98,訴,119
【裁判日期】    980206
【裁判案由】    毒品危害防制條例
【裁判全文】
臺灣臺中地方法院刑事判決               98年度訴字第119號
公  訴  人  臺灣臺中地方法院檢察署檢察官
被      告  乙○○
上列被告因違反毒品危害防制條例案件，經檢察官提起公訴（97
年度毒偵緝字第208號），於本院準備程序，被告就被訴事實為
有罪之陳述，經本院告知簡式審判程序意旨，並聽取當事人之意
見後，經合議庭裁定改行簡式審判程序，本院判決如下：
    主  文
乙○○施用第一級毒品，累犯，處有期徒刑捌月。又施用第二級
毒品，累犯，處有期徒刑肆月。應執行有期徒刑拾月。
    犯罪事實
一、乙○○前於90年間因施用毒品案件，經裁定送勒戒處所施以
    觀察、勒戒，因認無繼續施用毒品之傾向，於90年2月2日執
    行完畢而釋放。復於觀察、勒戒釋放後5年內之95年間，又
    因施用毒品案件，經本院以95年易字第694號判處有期徒刑5
    月，同年又因違反槍砲彈藥管制條例案件，經本院以95年易
    字第988號判處有期徒刑3月，上開二罪並經本院以95年聲字
    第3026號裁定應合併執行有期徒刑6月確定，甫於95年7月19
    日縮刑期滿執行完畢。詎其仍未戒除毒癮，復基於施用第一
    、二級毒品之犯意，於96年8月31日某時，在臺中縣東勢鎮
    之住處，以將海洛因摻入香煙內燒烤吸食、將甲基安非他命
    放入玻璃球內燒烤吸食之方式，分別施用第一級毒品海洛因
    、第二級毒品甲基安非他命各1次（該玻璃球吸食器未據扣
    案）。嗣於同年9月1日上午10時3分許，因乙○○為毒品列
    管人口，為警辦理毒品列管人口定期調驗，將乙○○所採集
    尿液送驗，結果呈嗎啡及甲基安非他命陽性反應，始查悉上
    情。
二、案經臺中縣警察局東勢分局報請臺灣臺中地方法院檢察署檢
    察官偵查起訴。
    理  由
一、按除被告所犯為死刑、無期徒刑、最輕本刑為3年以上有期
    徒刑之罪或高等法院管轄第一審案件者外，於刑事訴訟法第
    273條第1項程序進行中，被告先就被訴事實為有罪之陳述時
    ，審判長得告知被告簡式審判程序之旨，並聽取當事人、代
    理人、辯護人及輔佐人之意見後，裁定進行簡式審判程序；
    除簡式審判程序及簡易程序案件外，第一審應行合議審判，
    刑事訴訟法第273之1條第1項、第284條之1分別定有明文。
    查本件被告乙○○所犯係死刑、無期徒刑、最輕本刑為3年
    以上有期徒刑或高等法院管轄第一審案件以外之罪，並於本
    院行準備程序時就被訴事實為有罪之陳述，本院合議庭依前
    揭規定，經評議結果，裁定改由受命法官獨任行簡式審判程
    序。又簡式審判程序之證據調查，依刑事訴訟法第273條之2
    規定，不受同法第159條第1項審判外陳述排除之限制，再被
    告對於卷內之各項證據，亦不爭執證據能力，故卷內所列之
    各項證據，自得作為證據，合先敘明。
二、上揭犯罪事實，業據被告乙○○於警詢及本院審理時均坦承
    不諱，而為警所採之尿液，經送鑑驗結果確呈嗎啡、安非他
    命、甲基安非他命陽性反應，亦有中山醫學大學附設醫院檢
    驗科藥物檢測中心於96年9月13日出具之尿液檢驗報告1 份
    附卷可稽。足徵被告自白因有其他證據可補強，且查與事實
    相符，足予憑採。本案事證明確，被告犯行已經證明，應依
    法論科。
三、核被告乙○○所為，係犯毒品危害防制條例第10條第1項之
    施用第一級毒品罪及同條第2項之施用第二級毒品罪。被告
    所犯上開2罪，犯意各別，行為不同，應分論併罰。被告2次
    施用第一、二級毒品前持有第一、二級毒品之低度行為，應
    為其施用第一、二級毒品之高度行為所吸收，不另論罪。又
    被告前有犯罪事實欄所載之前科，甫於95年7月19日縮刑期
    滿執行完畢，有檢察署刑案資料查註紀錄表、全國施用毒品
    紀錄表、臺灣高等法院被告前案紀錄表及在監在押全國紀錄
    表在卷可稽。其受徒刑之執行完畢後，5年以內故意再犯本
    件有期徒刑以上之罪，為累犯，應依刑法第47條第1項規定
    加重其刑。爰審酌被告曾有施用毒品之不良素行經觀察、勒
    戒後，仍不知悔改警惕，猶繼續施用毒品，足見其雖經觀察
    、勒戒及強制戒治等治療程序，仍未徹底戒絕施用毒品遠離
    毒害，顯未能善體國家設置觀察、勒戒機構，協助毒品施用
    者戒除毒害之良法美意，兼衡以被告犯罪之動機、方法、手
    段、智識能力暨犯後已坦承犯行，並當庭表示有戒毒決心等
    語，態度良好等一切情狀，量處如主文所示之刑，並定其應
    執行之刑。
四、依刑事訴訟法第273條之1第1項、第299條第1項前段、第310
    條之2、第454條第1項，毒品危害防制條例第10條第1項、第
    2項，刑法第11條前段、第47條第1項、第51條第5款，判決
    如主文。
五、如不服本判決，應於收受送達後10日內向本院提出上訴書狀
    ；並應敘述具體理由；其未敘述上訴理由者，應於上訴期間
    屆滿後20 日內向本院補提理由書（均須按他造當事人之人
    數附繕本）「切勿逕送上級法院」。
本案經檢察官甲○○到庭執行職務。
中    華    民    國    98    年    2    月     6     日
                  刑事第八庭    法  官  黃賢婷
以上正本證明與原本無異。
                                書記官  江美琪
中    華    民    國    98    年    2    月     6     日
附錄本案論罪科刑法條全文：
毒品危害防制條例第10條
施用第一級毒品者，處6月以上、5年以下有期徒刑。
施用第二級毒品者，處3年以下有期徒刑。


司法院資訊處製作；財團法人民間司法改革基金會備份。
